vec.aff
FLAG long
# sonoriđaŧion finali
SFX I0 Y 66
SFX I0 bo p .bo
SFX I0 be p .be
SFX I0 bo b .bo
SFX I0 be b .be
SFX I0 co c .co
SFX I0 ce c .ce
SFX I0 do t .do
SFX I0 de t .de
SFX I0 do d .do
SFX I0 de d .de
SFX I0 fo f .fo
SFX I0 fe f .fe
SFX I0 go k .go
SFX I0 ge k .ge
SFX I0 go g .go
SFX I0 ge g .ge
SFX I0 ko k .ko
SFX I0 ke k .ke
SFX I0 lo l .lo
SFX I0 le l .le
SFX I0 mo n .mo
SFX I0 me n .me
SFX I0 mo m .mo
SFX I0 me m .me
SFX I0 no n .no
SFX I0 ne n .ne
SFX I0 po p .po
SFX I0 pe p .pe
SFX I0 ro r [^bdt]ro
SFX I0 re r [^bdt]re
SFX I0 so s .so
SFX I0 se s .se
SFX I0 to t .to
SFX I0 te t .te
SFX I0 vo f .vo
SFX I0 ve f .ve
SFX I0 vo v .vo
SFX I0 ve v .ve
SFX I0 xo s .xo
SFX I0 xe s .xe
SFX I0 xo x .xo
SFX I0 xe x .xe
SFX I0 ño in [^i]ño
SFX I0 ñe in [^i]ñe
SFX I0 ño n iño
SFX I0 ñe n iñe
SFX I0 ño nc .ño
SFX I0 ñe nc .ñe
SFX I0 ño ñ .ño
SFX I0 ñe ñ .ñe
SFX I0 đo ŧ .đo
SFX I0 đe ŧ .đe
SFX I0 đo đ .đo
SFX I0 đe đ .đe
SFX I0 đo d .đo
SFX I0 đe d .đe
SFX I0 đo x .đo
SFX I0 đe x .đe
SFX I0 ŧo ŧ .ŧo
SFX I0 ŧe ŧ .ŧe
SFX I0 ɉo c .ɉo
SFX I0 ɉe c .ɉe
SFX I0 ɉo ɉ .ɉo
SFX I0 ɉe ɉ .ɉe
SFX I0 jo j .jo
SFX I0 je j .je

# interogativi prima parsona singolar e plural (stakài)
SFX J0 Y 12
SFX J0 0 -e .	is:interrogative
SFX J0 0 -i .	is:interrogative
SFX J0 0 -io [^n]	is:interrogative
SFX J0 0 -mi [^on]	is:interrogative
SFX J0 0 -mi [^m]o	is:interrogative
SFX J0 0 -mi [^eo]n	is:interrogative
SFX J0 0 -te n	is:interrogative
SFX J0 0 -ti n	is:interrogative
SFX J0 0 -ne [^n]	is:interrogative
SFX J0 0 -ni [^n]	is:interrogative
SFX J0 0 -nte [^n]	is:interrogative
SFX J0 0 -nti [^n]	is:interrogative

# interogativi prima parsona singolar e plural (takài)
SFX K0 Y 17
SFX K0 e i e	is:interrogative
SFX K0 e mi [^no]e	is:interrogative
SFX K0 e mi [^m]oe	is:interrogative
SFX K0 e mi [^éí]moe	is:interrogative
SFX K0 émoe emio émoe	is:interrogative
SFX K0 ímoe imio ímoe	is:interrogative
SFX K0 àvone avio àvone	is:interrogative
SFX K0 évone evio évone	is:interrogative
SFX K0 ívone ivio ívone	is:interrogative
SFX K0 ne mi ne	is:interrogative
SFX K0 e io [^n]e	is:interrogative
SFX K0 e te ne	is:interrogative
SFX K0 e ti ne	is:interrogative
SFX K0 e ne [^n]e	is:interrogative
SFX K0 e ni [^n]e	is:interrogative
SFX K0 e nte [^n]e	is:interrogative
SFX K0 e nti [^n]e	is:interrogative

# interogativi sekonda parsona singolar (stakài)
SFX L0 Y 3
SFX L0 0 -to .	is:interrogative
SFX L0 0 -tu .	is:interrogative
SFX L0 0 -stu .	is:interrogative

# interogativi sekonda parsona singolar (takài)
SFX M0 Y 2
SFX M0 u o u	is:interrogative
SFX M0 tu stu tu	is:interrogative

# interogativi sekonda parsona plural (stakài)
SFX N0 Y 2
SFX N0 0 -o .	is:interrogative
SFX N0 0 -u .	is:interrogative

# interogativi sekonda parsona plural (takài)
SFX O0 Y 1
SFX O0 u o u	is:interrogative

# interogativi tèrŧa parsona (stakài)
SFX P1 Y 12
SFX P1 a e-lo a	is:interrogative
SFX P1 a e-la a	is:interrogative
SFX P1 a e-li a	is:interrogative
SFX P1 a e-le a	is:interrogative
SFX P1 i e-lo i	is:interrogative
SFX P1 i e-la i	is:interrogative
SFX P1 i e-li i	is:interrogative
SFX P1 i e-le i	is:interrogative
SFX P1 0 -lo [^ai]	is:interrogative
SFX P1 0 -la [^ai]	is:interrogative
SFX P1 0 -li [^ai]	is:interrogative
SFX P1 0 -le [^ai]	is:interrogative

# interogativi tèrŧa parsona (stakài)
SFX P2 Y 12
SFX P2 a e-ƚo a	is:interrogative
SFX P2 a e-ƚa a	is:interrogative
SFX P2 a e-ƚi a	is:interrogative
SFX P2 a e-ƚe a	is:interrogative
SFX P2 i e-ƚo i	is:interrogative
SFX P2 i e-ƚa i	is:interrogative
SFX P2 i e-ƚi i	is:interrogative
SFX P2 i e-ƚe i	is:interrogative
SFX P2 0 -ƚo [^ai]	is:interrogative
SFX P2 0 -ƚa [^ai]	is:interrogative
SFX P2 0 -ƚi [^ai]	is:interrogative
SFX P2 0 -ƚe [^ai]	is:interrogative

# interogativi kondiŧional prexente tèrŧa parsona (stakài e takài)
SFX Q1 Y 15
SFX Q1 ave ise-lo rave	is:interrogative
SFX Q1 ave ise-la rave	is:interrogative
SFX Q1 ave ise-li rave	is:interrogative
SFX Q1 ave ise-le rave	is:interrogative
SFX Q1 ave íselo rave	is:interrogative
SFX Q1 ave ísela rave	is:interrogative
SFX Q1 ave íseli rave	is:interrogative
SFX Q1 ave ísele rave	is:interrogative
SFX Q1 íselo ise-lo ríselo	is:interrogative
SFX Q1 íselo ise-la ríselo	is:interrogative
SFX Q1 íselo ise-li ríselo	is:interrogative
SFX Q1 íselo ise-le ríselo	is:interrogative
SFX Q1 o a ríselo	is:interrogative
SFX Q1 o i ríselo	is:interrogative
SFX Q1 o e ríselo	is:interrogative

# interogativi kondiŧional prexente tèrŧa parsona (stakài e takài)
SFX Q2 Y 15
SFX Q2 ave ise-ƚo rave	is:interrogative
SFX Q2 ave ise-ƚa rave	is:interrogative
SFX Q2 ave ise-ƚi rave	is:interrogative
SFX Q2 ave ise-ƚe rave	is:interrogative
SFX Q2 ave íseƚo rave	is:interrogative
SFX Q2 ave íseƚa rave	is:interrogative
SFX Q2 ave íseƚi rave	is:interrogative
SFX Q2 ave íseƚe rave	is:interrogative
SFX Q2 íseƚo ise-ƚo ríseƚo	is:interrogative
SFX Q2 íseƚo ise-ƚa ríseƚo	is:interrogative
SFX Q2 íseƚo ise-ƚi ríseƚo	is:interrogative
SFX Q2 íseƚo ise-ƚe ríseƚo	is:interrogative
SFX Q2 o a ríseƚo	is:interrogative
SFX Q2 o i ríseƚo	is:interrogative
SFX Q2 o e ríseƚo	is:interrogative


# sostantivi plurali maskili
SFX T0 Y 6
SFX T0 0 i [^oaie]
SFX T0 0 o [^oaie]
SFX T0 o i [^i]o
SFX T0 io i io
SFX T0 a i a
SFX T0 e i e


# đontamento de -io/a a le paròle in -o/a (-[nr] > -[nr]io, -o/e > -io, -a > -ia)
SFX T1 Y 4
SFX T1 0 io [nr]
SFX T1 o io o
SFX T1 a ia/D0 a
SFX T1 e io e

# sostantivi plurali maskili e femenili ko trasformaŧion '[aeou][ln] > 'Vi
SFX U0 Y 12
SFX U0 l i [èò]l
SFX U0 n i [èò]n
SFX U0 al ài al
SFX U0 an ài an
SFX U0 el éi el
SFX U0 en éi en
SFX U0 ol ói ol
SFX U0 on ói on
SFX U0 ul úi ul
SFX U0 un úi un
SFX U0 uli úi uli
SFX U0 uni úi uni

# sostantivi plurali maskili e femenili ko trasformaŧion '.+[aeouàèéòóú][ln] > Vi
SFX u0 Y 4
SFX u0 đo i òđo
SFX u0 l i l
SFX u0 lo i lo
SFX u0 n i n


# trasformaŧion intra varianti (l > ƚ, j > ɉ, ŧ > s)
SFX T2 Y 42
SFX T2 lò ƚò [aeiouàèéíòóú]lò
SFX T2 là ƚà [aeiouàèéíòóú]là
SFX T2 lè ƚè [aeiouàèéíòóú]lè
SFX T2 leto ƚeto/T0mf [aeiouàèéíòóú]leto
SFX T2 lèto ƚèto/T0mf [aeiouàèéíòóú]lèto
SFX T2 leta ƚeta/D0 [aeiouàèéíòóú]leta
SFX T2 lèta ƚèta/D0 [aeiouàèéíòóú]lèta
SFX T2 lon ƚon/D0mf [aeiouàèéíòóú]lon
SFX T2 lona ƚona/D0 [aeiouàèéíòóú]lona
SFX T2 l ƚo/T0mf [eoèéòó]l
SFX T2 l ƚo/T0 [aiuàíú]l
SFX T2 la ƚa/D0 [aeiouàèéíòóú]la
SFX T2 lio ƚio/T0 [aeiouàèéíòóú]lio
SFX T2 lia ƚia/D0 [aeiouàèéíòóú]lia
SFX T2 lan ƚan/T0 [aeiouàèéíòóú]lan
SFX T2 lana ƚana/D0 [aeiouàèéíòóú]lana
SFX T2 lin ƚin/T0 [aeiouàèéíòóú]lin
SFX T2 lina ƚina/D0 [aeiouàèéíòóú]lina
SFX T2 len ƚen/T0mf [aeiouàèéíòóú]len
SFX T2 lena ƚena/D0 [aeiouàèéíòóú]lena
SFX T2 jo ɉo/T0I0 jo
SFX T2 ja ɉa/D0 ja
SFX T2 jon ɉon/D0U0mf jon
SFX T2 ŧo so/T0I0mf [eoèéòó]ŧo
SFX T2 ŧo so/T0I0 [^eoèéòó]ŧo
SFX T2 ŧa sa/D0 ŧa
SFX T2 ŧio sio/T0 ŧio
SFX T2 ŧia sia/D0 ŧia
SFX T2 ŧía sía/D0 ŧía
SFX T2 ŧon son/D0U0mf ŧon
SFX T2 ŧion sion/D0U0mf ŧion
SFX T2 ŧal sal/D0U0 ŧal
SFX T2 ŧèl sèl/T0U0 ŧèl
SFX T2 ŧial sial/D0U0 ŧial
SFX T2 ŧin sin/T0 ŧin
SFX T2 ŧina sina/D0 ŧina
SFX T2 đo do/T0mf [eoèéòó]đo
SFX T2 đo do/T0 [^eoèéòó]đo
SFX T2 đo xo/T0mf [eoèéòó]đo
SFX T2 đo xo/T0 [^eoèéòó]đo
SFX T2 đa da/D0 đa
SFX T2 đa xa/D0 đa

# trasformaŧion intra varianti (femenil l > ƚe)
SFX T3 Y 1
SFX T3 l ƚe/D0 [aeiouàèéíòóú]l

# trasformaŧion iniŧial de paròla intra varianti (l > ƚ, j > ɉ, ŧ > s, đ > d/x)
PFX T4 Y 13
PFX T4 j ɉ j
PFX T4 xj xɉ xj
PFX T4 l ƚ l
PFX T4 ŧ s ŧ
PFX T4 đ d đ
PFX T4 đ x đ
PFX T4 inđ ind inđ
PFX T4 inđ inx inđ
PFX T4 J Ɉ J
PFX T4 L Ƚ L
PFX T4 Ŧ S Ŧ
PFX T4 Đ D Đ
PFX T4 Đ X Đ


# piante e mistièri (-(i)èr, -aro, -dor/-tor, -(i)ol)
SFX V0 Y 40
SFX V0 èr ar/T0 èr	po:noun
SFX V0 èr areto/T0I0mf èr	po:noun
SFX V0 èra ara/D0 èra	po:noun
SFX V0 èra areta/D0 èra	po:noun
SFX V0 ièr ar/T0 ièr	po:noun
SFX V0 ièr areto/T0I0mf ièr	po:noun
SFX V0 ièra ara/D0 ièra	po:noun
SFX V0 ièra areta/D0 ièra	po:noun
SFX V0 ièr er/T0mf ièr	po:noun
SFX V0 ièr ereto/T0I0mf ièr	po:noun
SFX V0 ièra era/D0 ièra	po:noun
SFX V0 ièra ereta/D0 ièra	po:noun
SFX V0 èr er/T0mf ièr	po:noun
SFX V0 èr ereto/T0I0mf ièr	po:noun
SFX V0 èra era/D0 ièra	po:noun
SFX V0 èra ereta/D0 ièra	po:noun
SFX V0 èr ier/T0mf [^aeoucijɉñ]èr	po:noun
SFX V0 èr iereto/T0I0mf [^aeoucijɉñ]èr	po:noun
SFX V0 èra iera/D0 [^aeoucijɉñ]èra	po:noun
SFX V0 èra iereta/D0 [^aeoucijɉñ]èra	po:noun
SFX V0 èr ièr/T0 [^aeoucijɉñ]èr	po:noun
SFX V0 èra ièra/D0 [^aeoucijɉñ]èra	po:noun
SFX V0 dor tor/T0mf [aei]dor	po:noun
SFX V0 dor toreto/T0I0mf [aei]dor	po:noun
SFX V0 dor or/T0mf [aei]dor	po:noun
SFX V0 dor oreto/T0I0mf [aei]dor	po:noun
SFX V0 dora tora/D0 [aei]dora	po:noun
SFX V0 dora toreta/D0 [aei]dora	po:noun
SFX V0 dora ora/D0 [aei]dora	po:noun
SFX V0 dora oreta/D0 [aei]dora	po:noun
SFX V0 ol òl/T0U0 [drsŧ]ol	po:noun
SFX V0 0 eto/T0I0mf [drsŧ]ol	po:noun
SFX V0 ol iol/T0U0mf [drsŧ]ol	po:noun
SFX V0 ol ioleto/T0I0mf [drsŧ]ol	po:noun
SFX V0 ol iòl/T0U0 [drsŧ]ol	po:noun
SFX V0 ola òla/D0 [rsŧx]ola	po:noun
SFX V0 a eta/D0 [rsŧx]ola	po:noun
SFX V0 ola iola/D0 [rsŧx]ola	po:noun
SFX V0 ola ioleta/D0 [rsŧx]ola	po:noun
SFX V0 ola iòla/D0 [rsŧx]ola	po:noun

# piante e mistièri (-èr, -aro, -(i)ol ko èle evanesente)
SFX V1 Y 40
SFX V1 èr ar/T0 èr	po:noun
SFX V1 èr areto/T0mf èr	po:noun
SFX V1 èra ara/D0 èra	po:noun
SFX V1 èra areta/D0 èra	po:noun
SFX V1 ièr ar/T0 ièr	po:noun
SFX V1 ièr areto/T0mf ièr	po:noun
SFX V1 ièra ara/D0 ièra	po:noun
SFX V1 ièra areta/D0 ièra	po:noun
SFX V1 ièr er/T0mf ièr	po:noun
SFX V1 ièr ereto/T0mf ièr	po:noun
SFX V1 ièra era/D0 ièra	po:noun
SFX V1 ièra ereta/D0 ièra	po:noun
SFX V1 èr er/T0mf ièr	po:noun
SFX V1 èr ereto/T0mf ièr	po:noun
SFX V1 èra era/D0 ièra	po:noun
SFX V1 èra ereta/D0 ièra	po:noun
SFX V1 èr ier/T0mf [^aeoucijɉñ]èr	po:noun
SFX V1 èr iereto/T0mf [^aeoucijɉñ]èr	po:noun
SFX V1 èra iera/D0 [^aeoucijɉñ]èra	po:noun
SFX V1 èra iereta/D0 [^aeoucijɉñ]èra	po:noun
SFX V1 èr ièr/T0 [^aeoucijɉñ]èr	po:noun
SFX V1 èra ièra/D0 [^aeoucijɉñ]èra	po:noun
SFX V1 dor tor/T0mf [aei]dor	po:noun
SFX V1 dor toreto/T0mf [aei]dor	po:noun
SFX V1 dor or/T0mf [aei]dor	po:noun
SFX V1 dor oreto/T0mf [aei]dor	po:noun
SFX V1 dora tora/D0 [aei]dora	po:noun
SFX V1 dora toreta/D0 [aei]dora	po:noun
SFX V1 dora ora/D0 [aei]dora	po:noun
SFX V1 dora oreta/D0 [aei]dora	po:noun
SFX V1 oƚo òƚo/T0 [drs]oƚo	po:noun
SFX V1 o eto/T0mf [drs]oƚo	po:noun
SFX V1 oƚo ioƚo/T0mf [drs]oƚo	po:noun
SFX V1 oƚo ioƚeto/T0mf [drs]oƚo	po:noun
SFX V1 oƚo iòƚo/T0 [drs]oƚo	po:noun
SFX V1 oƚa òƚa/D0 [rsx]oƚa	po:noun
SFX V1 a eta/D0 [rsx]oƚa	po:noun
SFX V1 oƚa ioƚa/D0 [rsx]oƚa	po:noun
SFX V1 oƚa ioƚeta/D0 [rsx]oƚa	po:noun
SFX V1 oƚa iòƚa/D0 [rsx]oƚa	po:noun

# negòŧi, atività komerŧali o industriali, aŧion, scapi de ròbe o de parsone (-ría)
SFX v0 Y 42
SFX v0 e aría/D0 e	po:noun
SFX v0 0 ría/D0 e	po:noun
SFX v0 a ería/D0 [^lƚ]a	po:noun
SFX v0 0 ría/D0 [^lƚ]a	po:noun
SFX v0 a ería/D0 [^è][lƚ]a	po:noun
SFX v0 0 ría/D0 [^è][lƚ]a	po:noun
SFX v0 èla elería/D0 èla	po:noun
SFX v0 èla elaría/D0 èla	po:noun
SFX v0 èƚa eƚería/D0 èƚa	po:noun
SFX v0 èƚa eƚaría/D0 èƚa	po:noun
SFX v0 èsia esiería/D0 èsia	po:noun
SFX v0 èsia esiaría/D0 èsia	po:noun
SFX v0 èŧia eŧiería/D0 èŧia	po:noun
SFX v0 èŧia eŧiaría/D0 èŧia	po:noun
SFX v0 o ería/D0 [^cdđktx]o	po:noun
SFX v0 o aría/D0 [^cdđktx]o	po:noun
SFX v0 o ería/D0 [^èò]do	po:noun
SFX v0 o aría/D0 [^èò]do	po:noun
SFX v0 o ería/D0 [^è][đtx]o	po:noun
SFX v0 o aría/D0 [^è][đtx]o	po:noun
SFX v0 o ería/D0 [^ò][ck]o	po:noun
SFX v0 o aría/D0 [^ò][ck]o	po:noun
SFX v0 èdo edaría/D0 èdo	po:noun
SFX v0 èdo edería/D0 èdo	po:noun
SFX v0 èđo eđaría/D0 èđo	po:noun
SFX v0 èđo eđería/D0 èđo	po:noun
SFX v0 èxo exaría/D0 èxo	po:noun
SFX v0 èxo exería/D0 èxo	po:noun
SFX v0 èto etaría/D0 èto	po:noun
SFX v0 èto etería/D0 èto	po:noun
SFX v0 òco ocaría/D0 òco	po:noun
SFX v0 òco ocería/D0 òco	po:noun
SFX v0 òdo odaría/D0 òdo	po:noun
SFX v0 òdo odería/D0 òdo	po:noun
SFX v0 òko okaría/D0 òko	po:noun
SFX v0 òko okería/D0 òko	po:noun
SFX v0 0 ía/D0 [^è]r	po:noun
SFX v0 ar ería/D0 ar	po:noun
SFX v0 èr aría/D0 èr	po:noun
SFX v0 èr ería/D0 èr	po:noun
SFX v0 0 aría/D0 [ln]	po:noun
SFX v0 0 ería/D0 [ln]	po:noun
